臺灣桃園地方法院民事裁定
111年度司繼字第948號
聲  請  人  吳榮昌律師

被  繼承人  邱文初(亡)
                      生前最後住所：桃園縣○○市○○街00巷0號3樓之1（改制前）
上列聲請人聲請酌定代管遺產之管理報酬事件，本院裁定如下：
    主      文
聲請人管理被繼承人之遺產報酬合計為新臺幣伍萬元，由被繼承
人邱文初之遺產負擔。
聲請程序費用新臺幣壹仟元由被繼承人邱文初之遺產負擔。
    理      由
一、按遺產管理人得請求報酬，其數額由親屬會議按其勞力及其
    與被繼承人之關係酌定之；親屬會議不能召開或召開有困難
    時，依法應經親屬會議處理之事項，由有召集權人聲請法院
    處理之，民法第1183條、第1132條第2項前段規定甚明。次
    按，關於遺產管理、分割及執行遺囑之費用，由遺產中支付
    之，民法第1150條前段亦有明文。復按法院處理應經親屬會
    議處理之民法第1183條所定遺產管理人報酬之酌定，得調查
    遺產管理人所為遺產管理事務之繁簡及被繼承人之遺產收益
    狀況，此觀非訟事件法第167條規定甚明。是就法院選任之
    遺產管理人之報酬，應按遺產管理人與被繼承人之關係、管
    理事務之繁簡、遺產狀況及其他情形斟酌定之。末按遺產管
    理人應作成管理財產目錄，並應經公證人公證，其費用由被
    繼承人之財產負擔之，家事事件法第141條準用同法第148條
    規定。
二、本件聲請意旨略以：聲請人前經鈞院以108年度司繼字第170
    9號民事裁定選任為被繼承人邱文初之遺產管理人，現被繼
    承人所有之嘉義縣○○鎮○○○段○○○段000號土地業已拍定，為
    避免後續待辦事項無法請領，且聲請人為列為優先債權參與
    遺產分配，爰就聲請人擔任本件遺產管理人期間依法請求報
    酬，請求裁定代管被繼承人遺產之管理報酬為新臺幣（下同
    ）50,000元等語。
三、經查，本件聲請人主張其經本院108年度司繼字第1709號民
    事裁定選任為被繼承人邱文初之遺產管理人等情，有本院10
    8年度司繼字第1709號裁定暨確定證明書影本在卷可稽，且
    被繼承人所有之土地業經臺灣嘉義地方法院民事執行處拍定
    等節，業據聲請人提出臺灣嘉義地方法院民事執行處通知分
    配期日函影本為證。茲本院審酌遺產管理人執行職務複雜之
    程度及其所進行之遺產管理工作內容，包括公示催告、搜索
    被繼承人之遺產、編製遺產清冊、申報遺產稅、被動收受強
    制執行程序與各項非訟程序之公文，多屬例行性之事務，且
    本件被繼承人之遺產尚非屬複雜，然參以本件遺產管理時間
    至今已歷時2年多，以及本件又無後續遺產須管理，而本件
    被繼承人之遺產總額總計275,000元等一切情狀，認本件聲
    請人聲請核定報酬為5萬元應屬適當，爰依法核予本件遺產
    管理人之報酬為5萬元。另本件聲請費1,000元，已另於首揭
    主文第三項中諭知，併予敘明。
四、如不服本裁定應於送達後10日內向本院提出抗告狀，並應繳
    納抗告裁判費新臺幣1,000 元整。
中　　華　　民　　國　　111 　年　　4 　　月　　19　　日
                  家事法庭  司法事務官　王雯綺
以上正本係照原本作成。